【裁判字號】    92,訴,1274
【裁判日期】    920728
【裁判案由】    毒品危害防制條例
【裁判全文】
臺灣高雄地方法院刑事判決                        九十二年度訴字第一二七四號
    公  訴  人  臺灣高雄地方法院檢察署檢察官
    被      告  甲○○
右列被告因違反毒品危害防制條例案件，經檢察官提起公訴（九十一年度偵字第七二
一七號、九十二年度偵字第一七一八號），本院判決如左：
    主  文
甲○○連續施用第一級毒品，處有期徒刑拾月，扣案第一級毒品海洛因貳包（合計淨
重零點零捌公克、包裝重零點肆玖公克）及均殘留第一級毒品海洛因之注射針筒參支
，均沒收銷燬之；又連續施用第二級毒品，處有期徒刑陸月，扣案第二級毒品安非他
命參包（驗前毛重壹點陸公克、驗後毛重壹點伍公克）及殘留第二級毒品安非他命之
玻璃球吸食器壹支，均沒收銷燬之；應執行有期徒刑壹年貳月，扣案第一級毒品海洛
因貳包（合計淨重零點零捌公克、包裝重零點肆玖公克）、均殘留第一級毒品海洛因
之注射針筒參支、第二級毒品安非他命參包（驗前毛重壹點陸公克、驗後毛重壹點伍
公克）、殘留第二級毒品安非他命之玻璃球吸食器壹支，均沒收銷燬之。
    事  實
一甲○○前因施用毒品案件，經本院以九十一年度毒聲字第三五七二號裁定送觀察、
  勒戒後，認無繼續施用毒品之傾向，由臺灣高雄地方法院檢察署檢察官於民國九十
  一年七月九日以九十一年度偵字第三二七０號為不起訴處分確定。猶不知戒絕毒癮
  ，竟基於概括之犯意，自九十一年十一月中旬起至九十二年三月十四日止，連續在
  高雄縣林園鄉○○○路一三六巷一七號住處，施用第一級毒品海洛因多次，另於九
  十一年十一月中旬起至同年十二月一日止，連續在上開住處，施用第二級毒品安非
  他命多次。嗣於九十一年十二月二日晚上六時許，在高雄縣林園鄉○○路國軍五二
  四營站前停車場，為警查獲其持有第一級毒品海洛因一包（淨重零點零二公克、包
  裝重零點二四公克）及均殘留第一級毒品海洛因之注射針筒二支，並經其同意帶同
  警方至上開住處起出第二級毒品安非他命三包（驗前毛重一點六公克、驗後毛重一
  點五公克）及殘留第二級毒品安非他命之玻璃球吸食器一支，而查獲其施用第一、
  二級毒品犯行。又九十二年三月十七日上午十時三十分許，在上開住處，為警查獲
  其持有第一級毒品海洛因一包（淨重零點零六公克、包裝重零點二五公克）及殘留
  第一級毒品海洛因之注射針筒一支，而查獲其施用第一級毒品犯行。經本院以九十
  一年度毒聲字第八二九八號裁定送觀察、勒戒後，認有繼續施用毒品之傾向。
二案經高雄縣警察局鳳山分局及林園分局報告臺灣高雄地方法院檢察署檢察官偵查起
  訴。
    理  由
一右揭犯罪事實，(一)業據被告甲○○於本院審理中坦承不諱，且被告於九十一年十二
  月二日為警查獲後所採集之尿液，經送檢驗結果呈嗎啡及甲基安非他命陽性反應，
  有高雄縣衛生局九十一年十二月六日九一煙檢字第一九九六號煙毒尿液檢驗成績書
  一份在卷可查；另被告於九十一年三月十七日為警查獲後所採集之尿液，經送驗結
  果呈嗎啡陽性反應，亦有高雄縣政府衛生局九十二年四月八日九二煙檢字第五二八
  號煙毒尿液檢驗成績書及高雄醫學大學附設中和紀念醫院九十二年六月十三日報告
  編號：九二０六─七五號濫用藥物尿液檢驗報告各一份附卷可稽。(二)再者，九十一
  年十二月二日在被告身上查扣之白粉一包，經送驗結果含有第一級毒品海洛因成分
  ，淨重零點零二公克、包裝重零點二四公克；及注射針筒二支，經送驗結果均呈海
  洛因陽性反應，分別有法務部調查局九十一年十二月二十四日調科壹字第二二００
  一四五二二號鑑定通知書及高雄醫學大學附設中和紀念醫院九十一年十二月二十四
  日報告編號：九一一二─二一三號檢驗報告各一份存卷足憑。而同日在被告住處查
  扣之白粉三包，經送驗結果均呈甲基安非他命陽性反應，驗前毛重一點六公克、驗
  後毛重一點五公克；及玻璃球吸食器一支，經送驗結果呈甲基安非他命陽性反應，
  亦分別有高雄醫學大學附設中和紀念醫院九十一年十二月二十四日報告編號：九一
  一二─二一二號、九一一二─二一四號檢驗報告各一份附卷可佐。另九十二年三月
  十七日在被告住處查扣之白粉一包，經送驗結果含有第一級毒品海洛因成分，淨重
  零點六公克、包裝重零點二五公克；及注射針筒一支，經送驗結果亦呈海洛因陽性
  反應，分別有法務部調查局九十二年五月十二日調科壹字第二二００一五二四三號
  鑑定通知書及高雄醫學大學附設中和紀念醫院九十二年六月三日報告編號：九二０
  五─三二０號檢驗報告各一份在卷足按。(三)綜上足認，被告前揭自白，與事實相符
  ，自可採為被告有罪之證據，則被告右揭連續施用第一級毒品海洛因及第二級毒品
  安非他命之事實，均堪認定。
二被告前因施用毒品案件，經本院以九十一年度毒聲字第三五七二號裁定送觀察、勒
  戒後，認無繼續施用毒品之傾向，由臺灣高雄地方法院檢察署檢察官於九十一年七
  月九日以九十一年度偵字第三二七０號為不起訴處分確定，有上開不起訴處分書及
  臺灣高等法院被告全國前案紀錄表一份在卷可憑，其於五年內再犯毒品危害防制條
  例第十條第一項、第二項之罪，經送觀察、勒戒後，認有繼續施用毒品傾向，亦有
  本院九十一年度毒聲字第八二九八號觀察、勒戒裁定書及臺灣高雄看守所附設勒戒
  處所九十二年四月二日高所坤戒勒字第七六０號函所附有繼續施用毒品傾向證明書
  各一份附卷足參。本案事證明確，被告犯行足堪認定。
三查海洛因、安非他命分別係毒品危害防制條例第二條第二項所稱之第一、二級毒品
  ，不得持有、施用。被告竟持以施用，核其所為，係犯毒品危害防制條例第十條第
  一項之施用第一級毒品罪及同條第二項之施用第二級毒品罪。其施用第一、二級毒
  品前後，持有海洛因、安非他命之低度行為，應為施用之高度行為所吸收，不另論
  罪。又被告先後多次施用第一級、第二級毒品之犯行，均時間緊接，犯罪構成要件
  亦均相同，顯各係基於概括犯意反覆為之，均應依連續犯之規定論以一罪，並依法
  加重其刑。被告所犯上述二罪，犯意各別，行為互殊，應予分論併罰。公訴人僅就
  被告自九十一年十二月二日為警查獲前起至九十二年三月十七日為警查獲前止，連
  續施用第一級毒品海洛因之犯行，及九十一年十二月二日為警查獲前施用第二級毒
  品安非他命一次之犯行提起公訴，惟被告自九十一年十一月中旬起至同年十二月二
  日為警查獲前止，連續施用第一級毒品海洛因及第二級毒品安非他命之犯行，與前
  揭起訴經論罪科刑部分，分別有連續犯之裁判上一罪關係，為起訴效力所及，本院
  自應併予審理。爰審酌被告前因施用毒品案件，經觀察、勒戒後，由檢察官為不起
  訴處分確定，仍未戒絕毒品，再犯本件施用毒品犯行，顯見其無悔改之意，意志不
  堅，有失政府制定毒品危害防制條例之立法美意，本不宜寬貸，惟念其施用毒品乃
  自戕一己之身體健康，尚未害及他人，犯後亦坦承犯行，態度良好等一切情狀，分
  別量處如主文所示之刑，並定其應執行刑。扣案之第一級毒品海洛因共二包（合
  計淨重零點零八公克、包裝重零點四九公克）；均殘留第一級毒品海洛因之注射
  針筒共三支，業已難與第一級毒品海洛因析離；第二級毒品安非他命三包（驗前
  毛重一點六公克、驗後毛重一點五公克）；殘留第二級毒品安非他命之玻璃球吸
  食器一支，業已難與第二級毒品安非他命析離，均屬毒品，爰依毒品危害防制條例
  第十八條第一項前段規定，不問屬於犯人與否，均沒收銷燬之。
四公訴意旨另以：被告基於概括之犯意，自九十一年十二月二日為警查獲後起至九十
  二年三月十七日止，連續在不詳地點，施用第二級毒品安非他命多次，嗣於九十二
  年三月十七日，在上開住處為警查獲，因認被告此部分亦涉有毒品危害防制條例第
  十條第二項之施用第二級毒品罪嫌。按犯罪事實應依證據認定之，無證據不得推定
  其犯罪事實，刑事訴訟法第一百五十四條定有明文。公訴人認被告涉有前揭罪嫌，
  無非係以被告於警訊中之自白為其論罪之依據，被告則堅詞否認此部分犯行。經查
  ，被告於警訊中僅自白施用第一級毒品海洛因之犯行，並未提及此部分施用第二級
  毒品安非他命之犯罪事實（九十二年三月十八日警訊筆錄參照）。且被告於九十二
  年三月十七日為警查獲後所採集之尿液，經送請高雄縣政府衛生局以免疫學分析法
  及ＴＯＸＩ─ＬＡＢ方法初驗，及高雄醫學大學附設中和紀念醫院以酵素免疫分析
  法及氣相層析質譜儀法複驗結果，均僅呈嗎啡陽性反應，有前揭高雄縣政府衛生局
  九十二年四月八日煙毒尿液檢驗成績書及高雄醫學大學附設中和紀念醫院九十二年
  六月十三日濫用藥物尿液檢驗報告各一份附卷可稽。按「尿液毒品檢驗‧‧‧若能
  使用先進之氣相層析質譜儀分析法確認，則可完全排除偽陽性之干擾，為目前最具
  公信力的檢驗方法」為法務部調查局第六處八十七年九月二十九日（八七）發技（
  一）字第八七０七四五七四號函所揭示。則被告上開尿液檢驗結果，當無偽陽性反
  應之可能，應堪採信。且被告於九十二年三月十七日為警查獲時，亦未經查扣任何
  有關施用第二級毒品安非他命之物品。此外，本院復查無其他積極證據證明被告確
  有公訴人所指此部分之犯行，惟公訴意旨認此部分與前揭論罪科刑之施用第二級毒
  品罪間有連續犯之裁判上一罪關係，爰不另為無罪之諭知。
據上論斷，應依刑事訴訟法第二百九十九條第一項前段，毒品危害防制條例第十條第
一項、第二項、第十八條第一項前段、第二十條第三項，刑法第十一條、第五十六條
、第五十一條第五款，判決如主文。
本案經檢察官陳永章到庭執行職務。
中      華      民      國    九十二    年      七      月    二十八    日
                                  臺灣高雄地方法院刑事庭
                                      審判長  法  官 黃三友
                                              法  官 黃宗揚
                                              法  官 王雅苑
右正本證明與原本無異。
如不服本判決，應於判決送達後十日內，向本院提出上訴狀。
                                              書記官 黃琬婷
中      華      民      國    九十二    年      七      月    二十八    日
附錄法條：
毒品危害防制條例第十條
施用第一級毒品者，處六月以上五年以下有期徒刑。
施用第二級毒品者，處三年以下有期徒刑。


司法院資訊處製作；財團法人民間司法改革基金會備份。
